---
title: "Metode Penarikan Contoh - Responsi 1"
author: "Tahira Fulazzaky"
NIM : "G1501221024"
date: "2023-02-03"
output: html_document
---



# **Kasus 1**

#### 1. Bangkitkan data y sebanyak N=500 amatan dengan y~N(100,25). Dari data yang dibangkitkan, kemudian hitung rata-rata dan ragamnya.

##### Membangkitkan data y sebanyak N=500 amatan dengan y~N(100,25)
```{r}
set.seed(1024)
observe_Y_norm <- rnorm(500,mean=100,sd=5)
observe_Y_norm
```
##### Menghitung rata-rata data Y dari N dengan sebaran Normal
```{r}
mean_Y_norm = mean(observe_Y_norm)
mean_Y_norm
```
##### Menghitung ragam data Y dari N dengan sebaran Normal
```{r}
var_Y_norm = var(observe_Y_norm)
var_Y_norm
```

##### Visualisasi sebaran bangkitan data Y dengan distribusi Normal
```{r}
hist(observe_Y_norm, xlim=range(80:115), main = "Histogram Simulasi Data Y~Normal(100,25)", col = "azure", freq = FALSE, ylim =c (0,0.075))
abline(v=mean(observe_Y_norm),lty=2, lwd=3, col="blue")
curve(dnorm(x, mean=mean(observe_Y_norm),sd=sd(observe_Y_norm)), add=TRUE, col="red")
```

#### 2. Ambil sampel sebanyak masing-masing 5, 10 dan 30. Kemudian hitunglah rata-rata dan ragamnya.
##### Mengambil sampel sebanyak 5, menghitung rata-rata dan ragamnya
```{r}
# untuk n = 5
set.seed(125)
sample_obs_norm5 <- sample(observe_Y_norm,5)
sample_obs_norm5

# rata-rata untuk n = 5
mean_obs_norm5 <- mean(sample_obs_norm5)
mean_obs_norm5

# ragam untuk n = 5
var_obs_norm5 <-var(sample_obs_norm5)
var_obs_norm5
```

##### Mengambil sampel sebanyak 10, menghitung rata-rata dan ragamnya
```{r}
# untuk n = 10
set.seed(257)
sample_obs_norm10 <- sample(observe_Y_norm,10)
sample_obs_norm10

# rata-rata untuk n = 10
mean_obs_norm10 <- mean(sample_obs_norm10)
mean_obs_norm10

# ragam untuk n = 10
var_obs_norm10 <-var(sample_obs_norm10)
var_obs_norm10

```

##### Mengambil sampek sebanyak 30, menghitung rata-rata dan ragamnya
```{r}
# untuk n = 30
set.seed(712)
sample_obs_norm30 <- sample(observe_Y_norm,30)
sample_obs_norm30

# rata-rata untuk n = 30
mean_obs_norm30 <- mean(sample_obs_norm30)
mean_obs_norm30

# ragam untuk n = 30
var_obs_norm30 <-var(sample_obs_norm30)
var_obs_norm30

```

#### 3. Ulangi pengambilan sampel masing-masing sebanyak 100 kali, kemudian periksa sebaran dari rata-ratanya. Apakah menyebar normal ? Bagaimana kesimpulan Anda?

##### Pengambilan sampel dengan ulangan 100 kali untuk n = 5
```{r}
# Sampling dengan ulangan 100 kali pada n = 5
iterasi <- 100
n <- 5

means_obs_5 <- rep(NA, iterasi)

set.seed(125)
for (i in 1:iterasi){
  dtn5 <- sample(observe_Y_norm, n)
  means_obs_5[i] <- mean(dtn5)
}
means_obs_5
```

```{r}
hist(means_obs_5, xlim=range(92:106), main = "Histogram Rata-Rata y~Normal n=5 Ulangan 100x", col = "cornsilk", freq = FALSE, ylim =c (0,0.16))
abline(v=mean(observe_Y_norm),lty=2, lwd=3, col="blue")
abline(v=mean(means_obs_5), lty=2, lwd=3, col="green")
curve(dnorm(x, mean=mean(means_obs_5),sd=sd(means_obs_5)), add=TRUE, col="red")

```
```{r}
# Uji Normalitas
library(nortest)
nortest::lillie.test(means_obs_5)

mean(means_obs_5)
```

```{r}
var(means_obs_5)
```

#### Pengambilan sampel dengan ulangan 100 kali untuk n = 10
```{r}
# Sampling dengan ulangan 100 kali pada n = 10
iterasi <- 100
n <- 10

means_obs_10 <- rep(NA, iterasi)

set.seed(257)
for (i in 1:iterasi){
  dtn10 <- sample(observe_Y_norm, n)
  means_obs_10[i] <- mean(dtn10)
}
means_obs_10
```
```{r}
hist(means_obs_10, xlim=range(95:104), main = "Histogram Rata-Rata y~Normal n=10 Ulangan 100x", col = "bisque", freq = FALSE, ylim =c (0,0.24))
abline(v=mean(observe_Y_norm),lty=2, lwd=3, col="blue")
abline(v=mean(means_obs_10), lty=2, lwd=3, col="green")
curve(dnorm(x, mean=mean(means_obs_10),sd=sd(means_obs_10)), add=TRUE, col="red")

```
```{r}
# Uji Normalitas
library(nortest)
nortest::lillie.test(means_obs_10)

mean(means_obs_10)
```

```{r}
var(means_obs_10)
```

#### Pengambilan sampel dengan ulangan 100 kali untuk n = 30
```{r}
# Sampling dengan ulangan 100 kali pada n = 30
iterasi <- 100
n <- 30

means_obs_30 <- rep(NA, iterasi)

set.seed(712)
for (i in 1:iterasi){
  dtn30 <- sample(observe_Y_norm, n)
  means_obs_30[i] <- mean(dtn30)
}
means_obs_30
```
```{r}
hist(means_obs_30, xlim=range(97:102), main = "Histogram Rata-Rata y~Normal n=30 Ulangan 100x", col = "burlywood", freq = FALSE, ylim =c (0,0.4))
abline(v=mean(observe_Y_norm),lty=1, lwd=3, col="blue")
abline(v=mean(means_obs_30), lty=2, lwd=5, col="green")
curve(dnorm(x, mean=mean(means_obs_30),sd=sd(means_obs_30)), add=TRUE, col="red")

```
```{r}
# Uji Normalitas
library(nortest)
nortest::lillie.test(means_obs_30)

mean(means_obs_30)
```
```{r}
var(means_obs_30)
```

#### 4. Ulangi langkah 1-3 untuk y~Gamma(4,2). Bagaimana kesimpulan Anda ?

##### Membangkitkan data y sebanyak N=500 amatan dengan y~Gamma (4,2)
```{r}
set.seed(1024)
observe_Y_gamma <- rgamma(n=500,shape=4,rate = 1/2)
observe_Y_gamma
```
##### Menghitung rata-rata data Y dari N dengan sebaran gamma
```{r}
mean_Y_gamma = mean(observe_Y_gamma)
mean_Y_gamma
```

##### Menghitung ragam data Y dari N dengan sebaran gamma
```{r}
var_Y_gamma = var(observe_Y_gamma)
var_Y_gamma
```
##### Visualisasi sebaran bangkitan data Y dengan distribusi Gamma
```{r}
hist(observe_Y_gamma, xlim=range(0:28), main = "Histogram Simulasi Data Y Gamma", col = "azure", freq = FALSE, ylim =c (0,0.11))
abline(v=mean(observe_Y_gamma),lty=2, lwd=3, col="blue")
curve(dnorm(x, mean=mean(observe_Y_gamma),sd=sd(observe_Y_gamma)), add=TRUE, col="red")

```

##### Mengambil sampel sebanyak 5 dari sebaran gamma, menghitung rata-rata dan ragamnya
```{r}
# untuk n = 5
set.seed(125)
sample_obs_gamma5 <- sample(observe_Y_gamma,5)
sample_obs_gamma5

# rata-rata untuk n = 5
mean_obs_gamma5 <- mean(sample_obs_gamma5)
mean_obs_gamma5

# ragam untuk n = 5
var_obs_gamma5 <-var(sample_obs_gamma5)
var_obs_gamma5
```
##### Mengambil sampel sebanyak 10 dari sebaran gamma, menghitung rata-rata dan ragamnya
```{r}
# untuk n = 10
set.seed(257)
sample_obs_gamma10 <- sample(observe_Y_gamma,10)
sample_obs_gamma10

# rata-rata untuk n = 10
mean_obs_gamma10 <- mean(sample_obs_gamma10)
mean_obs_gamma10

# ragam untuk n = 10
var_obs_gamma10 <-var(sample_obs_gamma10)
var_obs_gamma10
```

##### Mengambil sampel sebanyak 30 dari sebaran gamma, menghitung rata-rata dan ragamnya
```{r}
# untuk n = 30
set.seed(712)
sample_obs_gamma30 <- sample(observe_Y_gamma,30)
sample_obs_gamma30

# rata-rata untuk n = 30
mean_obs_gamma30 <- mean(sample_obs_gamma30)
mean_obs_gamma30

# ragam untuk n = 30
var_obs_gamma30 <-var(sample_obs_gamma30)
var_obs_gamma30
```

##### Pengambilan sampel dengan ulangan 100 kali untuk n = 5 dengan sebaran gamma
```{r}
# Sampling dengan ulangan 100 kali pada n = 5 dengan sebaran gamma
iterasi <- 100
n <- 5

means_gamma_5 <- rep(NA, iterasi)

set.seed(125)
for (i in 1:iterasi){
  dtg5 <- sample(observe_Y_gamma, n)
  means_gamma_5[i] <- mean(dtg5)
}
means_gamma_5
```

```{r}
hist(means_gamma_5,xlim = range(3,13), main = "Histogram Rata-Rata y~Gamma n=5 Ulangan 100x", col = "cornsilk", freq = FALSE, ylim = c(0,0.25) )
abline(v=mean(observe_Y_gamma),lty=2, lwd=3, col="blue", xlim = c())
abline(v=mean(means_gamma_5), lty=2, lwd=3, col="green")
curve(dnorm(x, mean=mean(means_gamma_5),sd=sd(means_gamma_5)), add=TRUE, col="red")

```

```{r}
# Uji Normalitas
library(nortest)
nortest::lillie.test(means_gamma_5)

mean(means_gamma_5)
```

```{r}
var(means_gamma_5)
```

#### Pengambilan sampel dengan ulangan 100 kali untuk n = 10
```{r}
# Sampling dengan ulangan 100 kali pada n = 10
iterasi <- 100
n <- 10

means_gamma_10 <- rep(NA, iterasi)

set.seed(257)
for (i in 1:iterasi){
  dtg10 <- sample(observe_Y_gamma, n)
  means_gamma_10[i] <- mean(dtg10)
}
means_gamma_10
```

```{r}
hist(means_gamma_10, xlim=range(5:12), main = "Histogram Rata-Rata y~Gamma n=10 Ulangan 100x", col = "bisque", freq = FALSE, ylim =c (0,0.3))
abline(v=mean(observe_Y_gamma),lty=2, lwd=3, col="blue")
abline(v=mean(means_gamma_10), lty=2, lwd=3, col="green")
curve(dnorm(x, mean=mean(means_gamma_10),sd=sd(means_gamma_10)), add=TRUE, col="red")
```

```{r}
# Uji Normalitas
library(nortest)
nortest::lillie.test(means_gamma_10)

mean(means_gamma_10)
```

```{r}
var(means_gamma_10)
```

#### Pengambilan sampel dengan ulangan 100 kali untuk n = 30
```{r}
# Sampling dengan ulangan 100 kali pada n = 30
iterasi <- 100
n <- 30

means_gamma_30 <- rep(NA, iterasi)

set.seed(712)
for (i in 1:iterasi){
  dtg30 <- sample(observe_Y_gamma, n)
  means_gamma_30[i] <- mean(dtg30)
}
means_gamma_30
```

```{r}
hist(means_gamma_30, xlim=range(6.5:10), main = "Histogram Rata-Rata y~Gamma n=30 Ulangan 100x", col = "burlywood", freq = FALSE, ylim =c (0,0.6))
abline(v=mean(observe_Y_gamma),lty=2, lwd=3, col="blue")
abline(v=mean(means_gamma_30), lty=2, lwd=3, col="green")
curve(dnorm(x, mean=mean(means_gamma_30),sd=sd(means_gamma_30)), add=TRUE, col="red")
```

```{r}
# Uji Normalitas
library(nortest)
nortest::lillie.test(means_obs_30)

mean(means_gamma_30)
```
```{r}
var(means_gamma_30)
```
