---
title: "Tahira_Responsi 1 - Tugas 2"
author: "Tahira Fulazzaky"
date: "2023-02-08"
output: html_document
---


# **Kasus 2**

#### 1. Bangkitkan data populasi y sebanyak N=500 yang terdiri dari 3 strata masing-masing N1=300, N2=150 dan N3=50 dengan y1~N(100,16), y2~N(500,25), dan y3~N(1000,36). Hitunglah rata-rata dan ragam populasi.

##### Membangkitkan data populasi y
```{r}
# N1 = 300
set.seed(125)
popul.N1 <- rnorm(n=300, mean=100, sd=4)
popul.N1

mean(popul.N1)

var(popul.N1)
```

```{r}
# N2 = 150
set.seed(257)
popul.N2 <- rnorm(n=150, mean=500, sd=5)
popul.N2

mean(popul.N2)

var(popul.N2)
```

```{r}
# N3 = 50
set.seed(712)
popul.N3 <- rnorm(n=50, mean=1000, sd=6)
popul.N3

mean(popul.N3)

var(popul.N3)
```
##### Menghitung Data Populasi
```{r}
# Data Populasi
popul.tot <- c(popul.N1,popul.N2,popul.N3)
popul.tot
```

##### Menghitung Rata-Rata Populasi
```{r}
# Rata-Rata Populasi
mean(popul.tot)
```

##### Menghitung Ragam Populasi
```{r}
# Ragam Populasi
var(popul.tot)
```


#### 2. Ambil sampel secara acak sederhana sebanyak 30 dari populasi tersebut, kemudian hitung rata-rata dan ragamnya.

##### Mengambil sampel secara acak, dari populasi tersebut
```{r}
set.seed(1024)
sampel.popul30 <- sample(popul.tot,30)
sampel.popul30
```

##### Menghitung rata-rata dari 30 sampel populasi
```{r}
mean(sampel.popul30)
```

##### Menghitung ragam dari 30 sampel populasi
```{r}
var(sampel.popul30)
```

#### 3.Ambil sampel masing-masing sebanyak n1=10, n2=10 dan n3=10, kemudian hitung rata-rata dan ragam masing-masing strata dan keseluruhan

##### Mengambil sampel masing-masing strata dengan jumlah yang sama, menghitung rata-rata dan ragam masing-masing strata
```{r}
# Sampel Strata 1
set.seed(125)
sampel.strata.N1 <- sample(popul.N1,10)
sampel.strata.N1

## Rata-rata Sampel Strata 1
mean.sampel.N1 <- mean(sampel.strata.N1)
mean.sampel.N1

## Ragam Sampel Strata 1
var.sampel.N1 <- var(sampel.strata.N1)
var.sampel.N1

#Sampel Strata 2
set.seed(257)
sampel.strata.N2 <- sample(popul.N2,10)
sampel.strata.N2

## Rata-rata Sampel Strata 2
mean.sampel.N2 <- mean(sampel.strata.N2)
mean.sampel.N2

## Ragam Sampel Strata 2
var.sampel.N2 <- var(sampel.strata.N2)
var.sampel.N2

#Sampel Strata 3
set.seed(712)
sampel.strata.N3 <- sample(popul.N3,10)
sampel.strata.N3

## Rata-rata Sampel Strata 3
mean.sampel.N3 <- mean(sampel.strata.N3)
mean.sampel.N3

## Ragam Sampel Starata 3
var.sampel.N3 <- var(sampel.strata.N3)
var.sampel.N3
```
##### Meenghitung rata-rata dan ragam dari keseluruhan strata
```{r}
#Rata-rata
ratata.strata <- 1/500*((300*mean.sampel.N1)+(150*mean.sampel.N2)+(50*mean.sampel.N3))
ratata.strata

#Ragam
ragam.strata1 <- (300*(300-10)*(var.sampel.N1/10))
ragam.strata1

ragam.strata2 <- (150*(150-10)*(var.sampel.N2/10))
ragam.strata2

ragam.strata3 <- (50*(50-10)*(var.sampel.N3/10))
ragam.strata3

ragam.tot.strata <- 1/(500^2)*(ragam.strata1+ragam.strata2+ragam.strata3)
ragam.tot.strata

```

#### 4. Ambil sampel masing-masing sebanyak n1=12, n2=6 dan n3=2 dengan simple random sampling, kemudian hitung rata-rata dan ragam masing-masing strata dan keseluruhan. 
```{r}
# Sampel Strata Poporsional 1
set.seed(125)
srs.prop.N1 <- sample(popul.N1,12)
srs.prop.N1

## Rata-rata Sampel Strata Proporsional 1
mean.prop.N1 <- mean(srs.prop.N1)
mean.prop.N1

## Ragam Sampel Strata Proporsional  1
var.prop.N1 <- var(srs.prop.N1)
var.prop.N1

#Sampel Strata Proporsional 2
set.seed(257)
srs.prop.N2 <- sample(popul.N2,6)
srs.prop.N2

## Rata-rata Sampel Strata Proporsional  2
mean.prop.N2 <- mean(srs.prop.N2)
mean.prop.N2

## Ragam Sampel Strata Proporsional  2
var.prop.N2 <- var(srs.prop.N2)
var.prop.N2

#Sampel Strata 3
set.seed(712)
srs.prop.N3 <- sample(popul.N3,2)
srs.prop.N3

## Rata-rata Sampel Strata 3
mean.prop.N3 <- mean(srs.prop.N3)
mean.prop.N3

## Ragam Sampel Starata 3
var.prop.N3 <- var(srs.prop.N3)
var.prop.N3
```

##### Meenghitung rata-rata dan ragam dari keseluruhan strata sampel proporsional
```{r}
#Rata-rata
ratata.prop.srs <- 1/500*((300*mean.prop.N1)+(150*mean.prop.N2)+(50*mean.prop.N3))
ratata.prop.srs

#Ragam
ragam.prop.strata1 <- (300*(300-10)*(var.prop.N1/10))
ragam.prop.strata1

ragam.prop.strata2 <- (150*(150-10)*(var.prop.N2/10))
ragam.prop.strata2

ragam.prop.strata3 <- (50*(50-10)*(var.prop.N3/10))
ragam.prop.strata3

ragam.tot.strata.prop <- 1/(500^2)*(ragam.prop.strata1+ragam.prop.strata2+ragam.prop.strata3)
ragam.tot.strata.prop

```